# 请教陈版两个问题

提问人：见路不走 时间：2017-12-28 13:31:17
问题一：取得固定资产是支付的佣金，是否进入固定资产成本。怎样理解达到预定可使用状态前发生的合理必要支出？ 问题二：递延所得税资产、递延所得负债，两者与净利润的关系是什么呢？ 谢谢老师

回答人：chenyiwei
1 、要证明该佣金与固定资产取得的直接对应关系，即：（ 1 ）如果不支付该笔佣金就不能取得该固定资产；（ 2 ）如果未取得该固定资产就无需支付该佣金。 2 、不清楚你的第二个问题？

提问人：见路不走 时间：2017-12-28 19:38:02
谢谢老师，我初学，不太懂。我意思是，递延所得税资产和递延所得税负债的确认与净利润存在必然的联系么？比如递延所得税资产的变动会影响净利润变动么？

回答人：chenyiwei
递延所得税资产、负债的变动在很多情况下会影响到所得税费用中的递延所得税费用，由此影响净利润。

提问人：见路不走 时间：2017-12-29 13:01:03
老师，采购固定资产支付的差旅费一定不能计入固定资产成本，是不是差旅费与固定资产不相关？ 是否存在计入的情形？可是本次出差就是为了购买固定资产呀。我有点钻牛角尖了。谢谢老师指点

回答人：chenyiwei
在实际操作中很难完全界定这两者的对应关系，且差旅费金额较小，故简化处理。